【裁判字號】    97,訴,318
【裁判日期】    971001
【裁判案由】    進口貨物核定完稅價格
【裁判全文】
臺北高等行政法院裁定
                                     97年度訴字第00318號
原      告  緯山國際有限公司
代  表  人  甲○○（董事）
訴訟代理人  羅惠民律師
被      告  財政部基隆關稅局
代  表  人  呂財益（局長）
上列當事人間因進口貨物核定稅則號別事件，原告不服財政部中
華民國96年11月30日台財訴字第09600455020 號訴願決定（案號
：第00000000號），提起行政訴訟，本院裁定如下：
    主  文
原告之訴駁回。
訴訟費用由原告負擔。
    理  由
一、原告起訴後，被告代表人變更為呂財益，是新任代表人具狀
    聲明承受訴訟，核無不合，應予准許，合先敘明。
二、按「納稅義務人如不服海關對其進口貨物核定之稅則號別、
    完稅價格或應補繳稅款或特別關稅者，得於收到稅款繳納證
    之翌日30日內，依規定格式，以書面向海關申請復查，並得
    於繳納全部稅款或提供相當擔保後，提領貨物。」為關稅法
    第45條所明定。再，行政訴訟法第107 條第1 項第10款規定
    ，起訴不合程式或不備其他要件者，除其情形可以補正，應
    先定期命補正外，行政法院應以裁定駁回之。
三、原告於民國（下同）95年1 月11日委由泰安報關行向被告報
    運進口舊汽車乙輛，報單號碼：第AN/D2/95/283A/001 號，
    原申報單價為FOB USD 30,268/UNT，經被告依原告申請，准
    依關稅法第18條第2 項規定，先行驗放，事後再加審查。嗣
    經財政部關稅總局稅則處查價結果改按FOB USD 45,361/UNT
    核估，被告乃據以95年7 月10日基普六補二字第0950002159
    號函檢送海關進口貨物各項稅款繳納證（第ANＺ00000000000
    號）增估補稅。經查被告95年7 月10日基普六補二字第0950
    0 02159 號函係於95年7 月12日送達於受原告委任而有收受
    權限之泰安報關行，有送達證書及原告與泰安報關行簽定之
    長期委任書附原處分卷可稽。計其申請復查期間應自95年7
    月13日起算，至95年8 月11日（星期五）即已屆滿，原告遲
    至95年12月27日始提出請求確認行政處分無效狀，核係不服
    前開核定所為請求行政救濟之表示而為申請復查，有該書狀
    上被告加蓋之收文戳記可按，顯已逾期。
四、原告雖主張其授予泰安報關行之特別委任權，僅限於「通關
    過程中」，系爭貨物既已通關放行，該貨物之通關過程已告
    終結，原告與泰安報關行間之委任關係亦隨之消滅，泰安報
    關行並無代為收受稅款繳納證之權限云云。惟查依原告與泰
    安報關行簽定之長期委任書所載：「茲委任泰安報關行自93
    年1 月1 日迄至95年12月31日止為本公司進口、出口、轉運
    （口）貨物向貴局辦理通關過程中依規定應為之各項手續，
    受任人對之均有為一切行為之權，並包括：簽認查驗、繳納
    稅費、提領進口貨物、捨棄、認諾、收受有關報關貨物之貴
    局一切通知與稅費繳納證等文件、領取貨物之貨樣‧‧‧等
    之特別委任權。‧‧‧」可見泰安報關行受原告長期委任，
    委任期間內除得為其辦理通關過程中依規定應為之之各項手
    續外，尚有得收受有關報關貨物之一切通知與稅費繳納證等
    文件之權限，被告將95年基普六補二字第0950002159號函連
    同前開稅款繳納證送達於泰安報關行，自屬合法。原告逾期
    始提出復查申請，被告自程序上駁回不予受理，訴願決定予
    以維持，並無不合。原告復提起行政訴訟，自為法所不許，
    應予駁回。
五、依行政訴訟法第107條第1項第10款、第104條、民事訴訟法
    第95條、第78條，裁定如主文。
中    華    民    國    97    年    10    月    1     日
                    臺北高等行政法院第三庭
                              審判長法  官  姜  素  娥
                                    法  官  陳  心  弘
                                    法  官  楊  莉  莉
上為正本係照原本作成。
如不服本裁定，應於送達後10日內向本院提出抗告狀（須按他造
人數附繕本）。
中    華    民    國    97    年    10    月    1     日
                                    書記官  林  俞  文


司法院資訊處製作；財團法人民間司法改革基金會備份。
